

Muhammad Tazul Arifin

Bandung, Jawa Barat 40379 [+62 878 8032 8294] tazullarifinn@gmail.com Instagram : @zullarfn

Tentang Saya

Saya Muhammad Tazul Arifn, mahasiswa semester 5 program studi Teknik Informatika **Universitas Komputer Indonesia** angkatan tahun 2021. Memiliki pengalaman sebagai Staff Ekonomi Kreatif di BEM dan sebagai Anggota HMIF(Himpunana Mahasiswa Informatika) di divisi kewirausahaan dengan achievement 80% target program kerja tercapai dan sukses mengembangkan kinerja organisasi.Salah satu program kerja yang telah dilaksanakan yaitu mengadakan seminar dengan judul "Strategi Dan Tantangan Bisnis Dengan Mengoptimalisasikan Digital Untuk Menghadapi Resesi".Saya memiliki minat berkarir di dunia Informatika dan Administrasi mahir dalam hal informatika & Teknologi dan Menggunakan Microsoft Office dan saya memiliki kesenangan dalam pengarsipan menyimpan data atau informasi sehingga menjadi contoh atau belajar buat kedepannya

Kemampuan & Kompetensi

- Pemrograman
- Copywriting
- Advertising

Microsoft Office

Pengalaman Kerja

BEM-U IKM Universitas Komputer Indonesia

Staff Ekonomi Kreatif (Desember 2023 - Sekarang)

- Bertanggung jawab penuh atas tugas yang diberikan mengurus perizinan dan berbagai hal seperti publikasi di dalam Program Kerja Dept. Ekonomi Kreatif yang bernamakan "Unikom Fair Vol. III" yang telah terlaksana pada tanggal 12-14 April 2023
- Achievement pekerjaan: Sukses melaksanakan 85% dalam publikasi di Media Digital

Himpunan Mahasiswa Universitas Komputer Indonesia

Staff Divisi Kewirausahaan (KWU) (Desember 2023 - Sekarang)

- Bertanggung jawab penuh atas tugas yang diberikan menjadi staff di Div. Kewirausahaan menjadi bagian Sponsorship mencari dan berkomunikasi pada Sponsorship yang belum maupun yang esudah bekerja sama dalam periode sebelumnya
- Bertanggung jawab penuh atas tugas yang diberikan menjadi Koordinator Administrasi di dalam Program Kerja Div. Kewirausahaan yaitu Technopreneur Vol. III (Seminar) dengan berjudul "Strategi Dan Tantangan Bisnis Dengan Mengoptimalisasikan Digital Untuk Menghadapi Resesi" yang sudah terlaksana padal tanggal 20 Mei 2023
- Achievement pekerjaan: Sukses melaksanakan tugas tugas 85% program kerja dan sukses melaksanakan Seminar yang pertama di Himpunan Mahasiswa Informatika dan penggunaan sistem yang dibuat seperti masuk yang tidak harus lagi di tulis

tangan dan penyebaran undangan kepada tamu undangan dan mempromosikan melalui email dengan pesan seperti layaknya perusahaan professional

Aksiprotein.id (Organisasi Sosial)

Humas (September 2021 – April 2022)

- Bertanggung jawab penuh atas tugas yang diberikan menjadi bagian Humas dengan mengsurvey tempat atau panti asuhan yang tepat untuk dikunjingi dan di distribusikannya berbagai jenis makanan protein yang tinggi
- Achievement pekerjaan: Sukses mencari dan mensurvey tempat yang tepat selama kegiatan yang akan dating

Inovindo Digital Media

Praktek Kerja Lapangan (Desember 2019 – Februari 2020)

- Mempelajari Sebuah Website dan Membuat
- Membuat UI/UX untuk aplikasi di android maupun d ios

Pendidikan

Universitas Komputer Indonesia (2021-Sekarang)

S1 Teknik Informatika - IPK 3,09

SMKN 7 Baleendah (2018-2021)

Jurusan Rekayasa Perangkat Lunak (RPL)